臺灣苗栗地方法院刑事判決
111年度交易字第9號
公  訴  人  臺灣苗栗地方檢察署檢察官
被      告  鍾長宇


上列被告因公共危險案件，經檢察官提起公訴（110年度偵字第7
914號），被告於準備程序中就被訴事實為有罪之陳述，經告知
簡式審判程序意旨，於聽取當事人之意見後，本院裁定以簡式審
判程序審理，判決如下：
    主  文
鍾長宇駕駛動力交通工具而吐氣所含酒精濃度達每公升零點二五
毫克以上，累犯，處有期徒刑柒月。
    犯罪事實及理由
一、本件犯罪事實、證據及應適用之法條，除下列補充外，其餘
    均引用檢察官起訴書之記載（如附件）。
　㈠犯罪事實一第4列「15時許」應補充為「15時至16時55分許」
    。
　㈡證據部分增列：被告鍾長宇（下稱被告）於本院準備程序及
    審理時之自白。
　㈢按行為後法律有變更者，適用行為時之法律，但行為後之法
    律有利於行為人者，適用最有利於行為人之法律，刑法第2
    條第1項定有明文。查被告行為後，刑法第185條之3第1項業
    於民國111年1月28日修正公布，同年1月30日生效施行。修
    正後將原先之刑罰，自「2年以下有期徒刑，得併科20萬元
    以下罰金」提高為「3年以下有期徒刑，得併科30萬元以下
    罰金」，經比較新舊法結果，修正後刑法第185條之3第1項
    對被告較為不利，依刑法第2條第1項前段規定，自應適用被
    告行為時法即修正前刑法第185條之3第1項之規定論處。核
    被告所為，係犯修正前刑法第185條之3第1項第1款之公共危
    險罪。
　㈣被告前有如起訴書犯罪事實一所載論罪科刑及執行情形，有
    臺灣高等法院被告前案紀錄表1份在卷可查，其於受有期徒
    刑執行完畢後5年內，故意再犯本案有期徒刑以上之罪，為
    累犯，應依刑法第47條第1項規定加重其刑。至司法院釋字
    第775號解釋係指個案應量處最低法定刑、又無法適用刑法
    第59條在內減輕規定之情形，法院應依解釋意旨裁量不予加
    重最低本刑（最高法院108年度台上字第338號判決意旨參照
    ），本案依被告累犯及犯罪情節，並無上開情事，自無從依
    上開解釋意旨裁量不予加重最低本刑。
二、爰審酌被告前已有酒後駕車觸犯公共危險罪之前科紀錄（累
    犯部分不予重複評價），此次再犯之原因，其駕駛自用小貨
    車上路，為警查獲時吐氣所含酒精濃度為每公升0.44毫克，
    對其他用路人生命、身體、財產所生危害之程度，兼衡於本
    院審理時自述為亞太二技畢業之智識程度，經營建侑土木包
    工業之經濟狀況，未婚、未育有子女，需照顧82歲父親及76
    歲行動不方便母親之生活狀況，及自身患有痛風之健康狀況
    （本院卷第38至39頁），暨犯後坦承犯行之態度及檢察官具
    體求刑之意見（本院卷第40頁）等一切情狀，量處如主文所
    示之刑。
三、依刑事訴訟法第273條之1第1項、第299條第1項前段，判決
    如主文。
四、本判決書係依刑事訴訟法第310條之2準用同法第454條第 1
    、2項製作，犯罪事實、證據及應適用之法條，並得引用檢
    察官起訴書之記載。如不服本件判決，得自判決送達之日起
    20日內，以書狀敘述理由，提起上訴。
本案經檢察官黃棋安提起公訴，檢察官楊岳都到庭執行職務。
中　　華　　民　　國　 111  　年　　3 　　月　　29　　日
                  刑事第四庭  法  官  紀雅惠
以上正本證明與原本無異。
如不服本判決應於收受判決後20日內向本院提出上訴書狀，並應
敘述具體理由（均應附繕本）。
中　　華　　民　　國　 111  　年　　3 　　月　　29　　日
                              書記官  陳信全
附錄本案論罪科刑法條：
修正前中華民國刑法第185條之3
駕駛動力交通工具而有下列情形之一者，處2年以下有期徒刑，
得併科20萬元以下罰金：
一、吐氣所含酒精濃度達每公升零點二五毫克或血液中酒精濃度
    達百分之零點零五以上。
二、有前款以外之其他情事足認服用酒類或其他相類之物，致不
    能安全駕駛。
三、服用毒品、麻醉藥品或其他相類之物，致不能安全駕駛。
因而致人於死者，處3年以上10年以下有期徒刑；致重傷者，處1
年以上7年以下有期徒刑。
曾犯本條或陸海空軍刑法第54條之罪，經有罪判決確定或經緩起
訴處分確定，於五年內再犯第1項之罪因而致人於死者，處無期
徒刑或5年以上有期徒刑；致重傷者，處3年以上10年以下有期徒
刑。
附件：
臺灣苗栗地方檢察署檢察官起訴書
                                     110年度偵字第7914號
　　被　　　告　鍾長宇　
上列被告因公共危險案件，業經偵查終結，認應提起公訴，茲將
 犯罪事實及證據並所犯法條分敘如下：
        犯罪事實
一、鍾長宇前曾4次犯酒駕公共危險案件，其中第3次酒駕案件經
    臺灣苗栗地方法院以108年度苗交簡字第1086號判處有期徒
    刑5月確定，於民國109年3月26日易科罰金執行完畢。詎其
    仍不知悔悟，復於110年11月23日15時許，在苗栗縣○○市○○○
    路000號「太陽宮」飲用啤酒後，吐氣所含酒精濃度已達每
    公升0.25毫克以上，仍於同日17時許，駕駛車牌號碼0000─F
    7號自用小貨車上路。嗣於同日17時17分許，行至苗栗縣○○
    市○○路00號前處，因駕車使用行動電話為警攔查，並於同日
    17時29分對其施以酒精濃度檢測，測得其吐氣所含酒精濃度
    達每公升0.44毫克，而悉上情。
二、案經苗栗縣警察局頭份分局報告偵辦。
        證據並所犯法條
一、上揭犯罪事實，業據被告鍾長宇於警詢及本署偵訊時坦承不
    諱，並有酒精測定紀錄表、該呼氣酒精測試器檢定合格證書
    及苗栗縣警察局舉發違反道路交通管理事件通知單等在卷可
    稽，堪信被告之自白為真實，被告犯嫌堪予認定。
二、核被告所為，係犯刑法第185條之3第1項第1款之公共危險罪
    嫌。被告前有如犯罪事實欄所載之論罪科刑及執行情形，有
    其刑案資料查註紀錄表在卷可查，其於前案有期徒行執行完
    畢後5年以內故意再犯本件公共危險罪，為累犯，請酌情加
    重其刑。
三、依刑事訴訟法第251條第1項提起公訴。　　　
　　此  　致
臺灣苗栗地方法院
中　　華　　民　　國　 110　　年　　12　　月　　 3    日
　　　　　　　　　　   檢  察  官     黃棋安 
本件正本證明與原本無異  
中　　華　　民　　國　 110　　年　　12　　月　　 15   日
　　　　　　　　　　   書  記  官     鄭光棋
所犯法條：刑法第185條之3第1項第1款
刑法第185條之3
駕駛動力交通工具而有下列情形之一者，處 2 年以下有期徒刑
，得併科 20 萬元以下罰金：
一、吐氣所含酒精濃度達每公升零點二五毫克或血液中酒精濃度
    達百分之零點零五以上。
二、有前款以外之其他情事足認服用酒類或其他相類之物，致不
    能安全駕駛。
三、服用毒品、麻醉藥品或其他相類之物，致不能安全駕駛。
因而致人於死者，處 3 年以上 10 年以下有期徒刑；致重傷者
，處 1 年以上 7 年以下有期徒刑。
曾犯本條或陸海空軍刑法第 54 條之罪，經有罪判決確定或經緩
起訴處分確定，於五年內再犯第 1 項之罪因而致人於死者，處
無期徒刑或 5 年以上有期徒刑；致重傷者，處 3 年以上 10 年
以下有期徒刑。